【裁判字號】    92,上易,2747
【裁判日期】    921225
【裁判案由】    贓物
【裁判全文】
臺灣高等法院刑事判決                          九十二年度上易字第二七四七號
    上  訴  人  臺灣桃園地方法院檢察署檢察官
    被      告  丁○○
右上訴人因贓物案件，不服臺灣桃園地方法院九十二年度易字第三六四號，中華民國
九十二年七月十四日第一審判決（起訴案號：臺灣桃園地方法院檢察署九十一年度偵
字第九九一三號），提起上訴，本院判決如左：
    主  文
上訴駁回。
    理  由
一、公訴意旨略以：被告丁○○明知某不詳姓名年籍之人於民國九十一年一月間，駛
    至渠處之車號八Ｇ︱五七四八號三陽車款白色自小客車，係屬來路不明之贓物，
    竟於同年四月間，透過友人丙○○、乙○○之介紹，知悉尤恩福（以上丙○○、
    乙○○二人涉犯竊盜罪嫌；尤恩福涉犯贓物罪嫌均另為不起訴處分）所有車號Ｖ
    三︱五七四八號同型車輛已於同年月某日撞毀不堪使用，而以新台幣（下同）一
    萬元之代價向尤恩福購買，並將該Ｖ三─五七四八號車牌懸掛於上開贓車，另行
    磨滅車身及引擎號碼，嗣於九十一年四月五日經車主甲○○於車行道路上發現該
    車而報警查獲。因認被告丁○○涉有刑法第三百四十九條第一項之收受贓物罪嫌
    云云。
二、本案經本院審理結果，認第一審判決對被告丁○○為無罪之諭知，核無不當，應
    予維持，並引用如附件第一審判決書記載之證據及理由。
三、檢察官上訴意旨略以：(一)、原判決對於卷內證人乙○○於警訊中證稱：小露（即
    被告）買走Ｖ三︱五七四八號自小客車後約一星期，將該車開來，伊上車後感覺
    該車有異，不是尤恩福撞毀的車；……成交後小露會包紅包給我們（偵查卷第十
    頁正、反面、第十一頁）。(二)、證人丙○○證稱：該車被小露開走，後來有看到
    修好的車有天窗，原本尤恩福的車沒有天窗（偵查卷第一四頁背面、第三六頁）
    。(三)、證人尤恩福證稱：車子修好後不是其本來所有之車輛（第四三頁），各等
    語，均置之不顧。(四)、查被告始終未將該車交付他人修理，而該等證人證述內容
    已足認被告確曾持有該車並加以改裝。原判決就上開重要證據均未詳查，顯有未
    盡調查之能事，請撤銷原判決等語。
四、經查：
  (一)、證人乙○○、丙○○於警詢、偵查中均是證稱尤恩福所有前開車牌號碼Ｖ三︱
      五七四八號自小客車曾因車禍致車輛撞毀，因而介紹被告丁○○以新台幣（下
      同）一萬元向尤恩福購買上開發生車禍之自小客車，從未證述被告丁○○有購
      買或持有檢察官所指訴被害人甲○○所有失竊之前揭車號八Ｇ︱五七四八號三
      陽白色自小客車等情，業據證人乙○○、丙○○於警詢、偵查中證稱明確在卷
      （偵查卷第九頁至第十二頁；第三六頁背面、三七頁；第四四頁正反面；第一
      四頁至第一六頁；第三五頁背面至第三六頁；第四二頁背面、第四三頁）；檢
      察官於起訴書證據並所犯法條欄雖指稱被告丁○○係犯刑法第三百四十九條第
      一項之收受贓物罪嫌，惟於犯罪事實欄並未明確指明被告丁○○究係故買或收
      受上開甲○○所有失竊之前揭車號八Ｇ︱五七四八號三陽白色自小客車，且未
      確實舉證證明被告丁○○確犯有收受前揭失竊車號八Ｇ︱五七四八號自小客車
      贓車之犯行，此由前開起訴書之記載即明。
  (二)、證人乙○○嗣於偵查中證稱，其本人有介紹被告丁○○向尤恩福購買前開Ｖ三
      ︱五七四八號自小客車；上開自小客車修理後多一個天窗，外表變新；並不知
      被告丁○○有做借屍還魂之車輛或竊車之事（偵查卷第三七頁、第四四頁正、
      反面）；嗣於原審調查時亦證稱，其有介紹被告丁○○向尤恩福購買上揭Ｖ三
      ︱五七四八號自小客車，並不知道被告丁○○有竊車，亦未向證人丙○○告知
      被告丁○○有竊車情事等語在卷（原審卷第二九頁至第三二頁）；嗣於本院調
      查時證稱，其本人係於桃園縣觀音鄉從事汽車電機修理，被告丁○○係於二、
      三年前至其汽車修理廠修理泡水車時因而認識，當時被告丁○○有拿名片給其
      本人，始知被告丁○○係從事中古汽車買賣；當時其於警詢中有供稱打電話介
      紹「小露」向尤恩福購買前開撞毀之Ｖ三︱五七四八號自小客車，嗣以一萬元
      成交，該「小露」者並給其本人介紹費二千元，其所稱之「小露」即為被告丁○○；當時被告丁○○購買上揭自小客車時，尤恩福並未向被告表明該車有貸
      款一事，迨被告丁○○之後要辦理前揭自小客車車籍移轉事宜，欲向尤恩福索
      取該汽車車籍資料時，經尤恩福告知前開自小客車有辦理貸款，故無法交付汽
      車車籍資料時，被告丁○○始知上揭自小客車有辦理貸款。嗣被告丁○○於購
      買上開撞毀之Ｖ三︱五七四八號自小客車並送至中壢市之一家錡鈺汽車修理廠
      修理後，有將該自小客車開至其本人開設之汽車電機修理場檢查電機與冷氣，
      嗣經其發現被告丁○○所駕駛前揭自小客車之車頂確實有開天窗；當時其發覺
      該自小客車定位還是有問題，引擎不是很順，而且覺得上開自小客車多開一個
      天窗，故於警詢調查時始供稱覺得怪怪的，其所謂怪怪的，就是指上開自小客
      車定位有問題；因之前渠等並不知前開自小客車要改天窗，故其於警詢時才表
      示不像是尤恩福那部小客車。當時尤恩福前開撞毀之自小客車確實有在錡鈺修
      車廠，其本人有去看過，各等語明確（本院卷第二四頁至第二六頁）。故原車
      主尤恩福於前揭偵查中陳稱，車子修好後不是其本來所有之車輛云云，實難據
      此遽論被告丁○○即犯有何收受贓物罪之犯行；因尤恩福上開偵查中之供詞，
      亦僅是其個人對於其前開修理後之自小客車之陳述意見與看法而已，自不得以
      車主尤恩福前開有疑問且語意不明確之供詞，即認為被告丁○○涉犯有本件收
      受贓物罪責。
  (三)、證人丙○○先於偵查中證稱，前開Ｖ三︱五七四八號自小客車原為尤恩福所有
      ，嗣因尤恩福之前開自小客車發生車禍，僅車頭撞毀放置於汽車修理廠，其與
      尤恩福原係朋友，便介紹乙○○去處理，嗣由乙○○介紹被告丁○○向尤恩福
      買該自小客車來修理，隨後被告丁○○委託其本人與乙○○向尤恩福拿取該自
      小客車車籍資料時，因發現無法辦理過戶（即因該車尚有辦理貸款之故）；且
      因其本人有看到前開Ｖ三︱五七四八號自小客車經被告丁○○修理後，有加開
      一個天窗，故其有將前揭開天窗之事告知尤恩福，因前開Ｖ三︱五七四八號自
      小客車於售予被告丁○○之前並未開天窗，故其乃向尤恩福表示與原來出售前
      之前開自小客車好像不一樣；而且其本人曾借用過前開自小客車載尤恩福回家
      等語明確（偵查卷第三五頁背面至第三六頁背面、第四二頁背面至第四三頁）
      ；嗣於本院調查時證稱，其本人與被告丁○○並非熟識，嗣經由乙○○介紹始
      認識被告丁○○；其與尤恩福原係同在從事瀝青工作之同事；嗣尤恩福前開Ｖ
      三︱五七四八號自小客車因車禍撞毀後，曾經由其本人與乙○○介紹將前揭自
      小客車出售與被告丁○○；其本人並未在警訊中陳稱，乙○○表示「小露」去
      偷一輛一模一樣的車回來再將引擎交換等語，其於警詢中所稱之「小露」即指
      丁○○；當時其本人只是問乙○○該自小客車是去哪裡「拖」回來，然警詢筆
      錄卻記載「偷」回來。嗣前開自小客車修好後多了一個天窗，因之前該自小客
      車並沒有天窗；而且其於警詢前曾喝很多酒，嗣於製作警詢筆錄前警員已將該
      警詢筆錄寫好，要其本人對著錄音機照警詢筆錄念著答。隨後其本人亦曾向乙○○借用上開自小客車開至中壢天晟醫院看尤恩福，另一次是尤恩福回家療養
      後，借用該自小客車載尤恩福出去喝酒；各等語明確在卷（本院卷第二七頁至
      第二九頁）。
  (四)、由上開證人乙○○與丙○○分別於前開偵查中與本院調查時所證述之證詞以觀
      ，均足以證明被告丁○○係經由證人乙○○與丙○○二人介紹之後始向尤恩福
      購買前開因車禍撞毀車頭之Ｖ三︱五七四八號自小客車；而且被告丁○○於將
      上開Ｖ三︱五七四八號自小客車修好後，確實加裝天窗，此亦據被告丁○○分
      別於偵審中供承在卷；是上揭加裝天窗且修理後之前揭Ｖ三︱五七四八號自小
      客車當然與未加裝天窗前之原來自小客車不同；何況證人丙○○事後亦曾借用
      前揭修理加裝天窗後之Ｖ三︱五七四八號自小客車附載尤恩福這等情，均如前
      述。故由證人乙○○與丙○○前開警詢、偵查、原審及本院之證詞可知，均不
      足以證明被告丁○○確有如公訴人所指訴收受被害人甲○○所有失竊之前揭車
      號八Ｇ︱五七四八號三陽白色自小客車之贓物犯行，亦無任何證據可資證明被
      告丁○○有磨滅前揭失竊贓車車身及引擎號碼等之犯行。綜上所述，本件經查
      並無積極確切證據足以證明被告確有公訴人所指訴之收受贓物犯行或其他犯行
      ，已見前述；由此可見，檢察官提起前開上訴，經核並無理由，應予駁回。
據上論斷，應依刑事訴訟法第三百七十三條、第三百六十八條，判決如主文。
本案經檢察官周志榮到庭執行職務。
中      華      民      國    九十二    年     十二     月    二十五    日
                              臺灣高等法院刑事第二十三庭
                                  審判長法  官  黃  瑞  華
                                        法  官  宋      祺
                                        法  官  陳  坤  地
右正本證明與原本無異。
不得上訴。
                                        書記官  陳  建  邦
中      華      民      國    九十三    年      七      月     十二     日


司法院資訊處製作；財團法人民間司法改革基金會備份。
